臺灣臺中地方法院刑事判決　　　　　　　96年度易字第3947號
公　訴　人　臺灣臺中地方法院檢察署檢察官
被　　　告　乙○○
上列被告因竊盜案件，經檢察官提起公訴（96年度偵字第14729
號），本院判決如下：
    主    文
乙○○竊盜，未遂，處有期徒刑肆月，如易科罰金，以新臺幣壹
仟元折算壹日。
    犯罪事實
一、乙○○意圖為自己不法之所有，於民國96年6月4日11時許，
    以電話與不知情之伸展企業社負責人王群翰談妥以每公斤新
    臺幣（下同）8元出售貨櫃3只（每只貨櫃重約1噸），共24,
    000元，並約在臺中縣后里鄉○○路會合，王群翰再聯絡不
    知情之吊車司機張嘉偉前往拖吊，於同日15時20分許，乙○
    ○等3人在臺中縣后里鄉○○路大甲溪便道高鐵橋下，由乙
    ○○指示張嘉偉以吊車著手行竊丙○○所有之3只貨櫃，當
    張嘉偉將其中1只貨櫃以吊卡車吊起移動約3公尺之際，為丙
    ○○當場發現而未得逞，嗣經丙○○報警查獲。
二、案經臺中縣警察局大甲分局報告臺灣臺中地方法院檢察署檢
    察官偵查起訴。
    理    由
一、訊據被告乙○○固坦承有於上揭時、地，委請王群翰及吊車
    司機張嘉偉，吊取丙○○所有貨櫃之事實，惟矢口否認有何
    竊盜未遂犯行，辯稱：伊是受友人曾福之委託，前往該處吊
    取貨櫃，要移動貨櫃時，現場有人說貨櫃是有人的，伊就未
    再吊取貨櫃，並打電話聯絡曾福，但因曾福手機關機，伊便
    再致電大甲分局的人來處理云云。經查：
  (一)按被告以外之人於審判外之陳述，除法律有規定者外，不得
    作為證據；又被告以外之人於偵查中向檢察官所為之陳述，
    除顯有不可信之情況者外，得為證據；另被告以外之人於審
    判外之陳述，雖不符前四條之規定，而經當事人於審判程序
    同意作為證據，法院審酌該言詞陳述或書面陳述作成時之情
    況，認為適當者，亦得為證據。當事人、代理人或辯護人於
    法院調查證據時，知有第159條第1項不得為證據之情形，而
    未於言詞辯論終結前聲明異議者，視為有前項之同意；刑事
    訴訟法第159條第1項、第159條之1第2項及第159條之5分別
    定有明文。本件證人張嘉偉、王群翰、丙○○、劉春琳於接
    受警員詢問或檢察官訊問時所為之指訴及陳述，雖係被告以
    外之人於審判外之言詞陳述，惟被告對於證人於警、偵訊時
    陳述及證述之證據能力，於本院審理中不爭執，亦未於言詞
    辯論終結前聲明異議，視為於審判程序同意作為證據，且被
    告以外之人於偵查中向檢察官所為之陳述，原則上得為證據
    ，本院並審酌上開筆錄作成時之情況尚無不當，其中證人丙
    ○○復於本院審理中結證在卷，依刑事訴訟法第159條之1第
    2項及第159條之5之規定，自有證據能力，合先敘明。
  (二)上開犯罪事實，業據被害人丙○○於警詢（見警卷第11、12
    頁）及本院審理中（見本院96年8月22日審判筆錄第3至5頁
    ）指訴綦詳。證人即伸展企業社負責人王群翰於警詢時證稱
    ：伊是受被告委託前往上址拖吊貨櫃，被告表示其有貨櫃3
    只，總重約3公噸，伊以每公斤8元，總價24,000元收購，被
    告並表示貨櫃3只是其朋友「阿義」所有，委託其販售的；
    被告於96年6月4日11時許以電話與伊聯繫表示，有3只貨櫃
    要賣，雙方約定在后里鄉○○路見面，伊再以2,500元僱請
    張嘉偉駕駛吊卡車一起前往后里鄉○○路，再由被告帶渠等
    前往上址吊載貨櫃；伊與張嘉偉將貨櫃吊起移動約3公尺時
    ，有一個農夫丙○○表示貨櫃是他的，並當場阻止拖吊，伊
    發現有問題，即當場停止搬運，並請丙○○通知警方到場處
    理；當丙○○表明貨櫃是其所有時，被告表示貨櫃是其朋友
    「阿義」所有等語（見警卷第9、10頁）。證人即吊車司機
    張嘉偉證稱：王群翰於96年6月4日11時30分許，通知伊前往
    拖吊，因為渠等不知道地方，便約在后里鄉○○路，再由被
    告帶伊及王群翰一同前往拖吊貨櫃；在現場準備拖吊時，共
    有3個貨櫃，有1個貨櫃吊離原地約3公尺；被告跟丙○○表
    示是一名綽號「綁鐵阿義」叫被告來拖吊的等語（見警卷第
    5、6頁）。互核證人王群翰、張嘉偉所證拖吊貨櫃過程大致
    相符，復有現場照片1張、伸展企業社收購物品、舊貨、五
    金廢料或廢棄物登記表1紙附卷可稽（見警卷第14至16頁）
    。是以，上開貨櫃確係被告委託證人王群翰、張嘉偉前往現
    場拖吊，欲以每公斤8元之代價出售予王群翰，被告當時並
    表示該貨櫃是其朋友「阿義」所有、委託伊販售，被告改辯
    稱貨櫃係友人曾福委託伊拖吊一節，已有不符。
  (三)又被告雖於偵查中陳稱：該貨櫃是伊朋友曾福於96年6月3日
    到伊日南的豬舍找伊，說老闆有3個破舊的貨櫃要給他，當
    天在場的有伊的朋友劉春琳，曾福是在那天早上去找伊的，
    劉春琳在曾福到前已經在伊那邊，伊義務幫他忙，案發當天
    伊有打電話給曾福0000000000電話等情（見偵查卷第41頁）
    。並聲請傳訊證人劉春琳於偵查中證稱：伊約在96年4、5月
    某一天白天下午時，在被告位於大甲鎮日南的豬舍處泡茶，
    伊去的時候，他們已經在泡茶了，曾福告訴被告說他的老闆
    有一些貨櫃破舊要請被告幫忙載，因為他時間沒有辦法配合
    ，所以請被告幫他找車子去載等語（見偵查卷第40頁）。然
    證人曾福經被告於偵查中聲請傳訊未到，無從為何有利被告
    之認定；且經調取被告所有之0000000000號行動電話自96年
    6月1日起至96年6月6日止及曾福所有之00000000000號行動
    電話自96年6月1日起至96年6月10日止之通聯紀錄，並未發
    現被告有於案發當日即96年6月4日與曾福聯繫之紀錄，而依
    前開通聯紀錄，該行動電話於96年6月1日起至同年6月9日止
    之基地台位置均在臺北縣三峽鎮插角42之1號2樓頂（R1F）
    ，與被告辯稱曾於96年6月3日在大甲鎮住家與曾福見面、於
    96年6月4日案發當時有打電話予曾福云云，顯有不符，此有
    前開通聯紀錄在卷可查（見偵查卷第14至27頁、42至45頁）
    。而證人劉春琳雖證稱曾於乙○○豬舍處見過曾福，並聽聞
    曾福談及請被告搬運貨櫃之事，惟就與曾福見面日期，被告
    與劉春琳所述日期顯有不同，且就見面當日先來後到順序、
    上午或下午到場供述不一，證人劉春琳之證詞尚難採為有利
    被告認定之依據；證人丙○○復於本院審理中結證稱：伊不
    認識在場被告、司機等人，也沒有委託他們或其他人去吊該
    貨櫃，不認識曾福，也沒有聽過，沒有人向伊詢問貨櫃是否
    要賣，被告等人要吊走該貨櫃並沒有經過伊同意等語（見本
    院96年8月22日審判筆錄第4頁），亦難認被害人丙○○有何
    移轉、處分上開貨櫃之意思；此外，亦未據被告提出任何得
    拖吊上開貨櫃之權利證明足稽，是以，被告辯稱是受友人曾
    福之委託，前往該處吊取貨櫃云云，不足採信。
  (四)證人丙○○於本院審理中結證稱：在本案發生前5、6天，伊
    就已經遺失1個，第1次遺失的時候，伊有跟附近作田的朋友
    說幫伊留意，如果有人再偷要告訴伊，伊都是放在大甲溪附
    近；本案發生是附近作田的朋友打手機告訴伊，說有人在吊
    伊的貨櫃，所以伊馬上去處理，約10分鐘後就到現場，到現
    場的時候，他們已經有移動貨櫃3公尺；當天伊到現場後打
    電話回去叫伊老婆報警的。後來后里內埔派出所有派人過來
    處理，只有一組警員兩位到現場處理，沒有大甲分局的警員
    ；伊到現場後，沒有看到被告報警等語（見前揭審判筆錄第
    4 至5頁）。證人張嘉偉、王群翰於警詢時亦均證稱：丙○
    ○通知警方到場處理等語（見警卷第6、10頁）。足認案發
    後到場處理之員警，應係經證人丙○○方面報警後始到場處
    理，又依前揭被告持用之行動電話門號通聯紀錄顯示，本件
    案發當時即96年6月4日15時20分許前後，並無被告撥打電話
    報警或致電臺中縣警察局大甲分局之電話通聯紀錄，是則被
    告辯稱：係伊致電大甲分局的人來處理云云，亦無足採。
  (五)綜上，被告前揭所辯，顯均係事後卸責之詞，不足採信。本
    件事證明確，被告犯行堪予認定，應予依法論科。
二、本件被告委請不知情之他人拖吊上開貨櫃下手行竊之際，適
    為被害人丙○○所發現制止而未得手，核被告所為，係犯刑
    法第320條第3項、第1項之竊盜未遂罪。被告已著手竊盜行
    為之實施，惟未生竊得財物之結果，為未遂犯，爰依刑法第
    25條第2項之規定，按既遂犯之刑減輕其刑。被告利用不知
    情之收購、拖吊業者即證人王群翰、張嘉偉為其吊取之，為
    間接正犯。爰審酌被告前於70、77年間，因竊盜案件，經法
    院分別判處2年、3年確定，並經判命於刑前強制工作，有臺
    灣高等法院被告前案紀錄表可按，猶不知深刻悔悟復犯本案
    ，已年屆50餘，容有相當社會經驗及智識，仍不思以正當途
    徑賺取金錢，猶欲竊取他人物品變賣圖利，不知尊重他人財
    產權，影響社會秩序非淺，並衡酌被告本案所竊財物價值，
    被害人丙○○指稱每只貨櫃約65,000元，合計3只貨櫃，價
    值非寡，然被告竊行並未得手，其一貨櫃雖經移動3公尺許
    ，然均仍留置現場，犯罪所生之損害尚非鉅大，暨於本院審
    理中猶否認犯行，犯後態度不佳，及其犯罪之目的、手段等
    一切情狀，量處如主文所示之刑，並諭知易科罰金之折算標
    準，以資懲儆。
三、至被告利用以吊取貨櫃之吊車1輛，係證人張嘉偉所有，業
    據證人張嘉偉證述在卷（見警卷第6頁），核非被告所有，
    未經查扣，形體不明，又非違禁物，自不得為沒收之諭知，
    附此敘明。
據上論斷，應依刑事訴訟法第284條之1、第299條第1項前段、刑
法第320條第3項、第1項、第25條第2項、第41條第1項前段，刑
法施行法第1條之1第1項、第2項前段，判決如主文。
本案經檢察官甲○○到庭執行職務。
中　　華　　民　　國　　96　　年　　9 　　月　　5 　　日
                  臺灣臺中地方法院刑事第五庭
                      法  官  吳崇道
上正本證明與原本無異。
如不服本判決，應於收送達後10日內向本院提出上訴書狀（應敘
述具體理由並附繕本）。
上訴書狀如未敘述理由，應於上訴期間屆滿後20日內補提理由書
於本院。
                      書記官  黃舜民
中　　華　　民　　國　　96　　年　　9 　　月　　5 　　日
附錄論罪科刑法條
第 320 條
（普通竊盜罪、竊佔罪）
意圖為自己或第三人不法之所有，而竊取他人之動產者，為竊盜
罪，處五年以下有期徒刑、拘役或五百元以下罰金。
意圖為自己或第三人不法之利益，而竊佔他人之不動產者，依前
項之規定處斷。
前二項之未遂犯罰之。
